臺灣新竹地方法院民事裁定
111年度家繼訴字第7號
上  訴  人
即  被  告  徐國忠  

上列上訴人與被上訴人即原告徐范春梅、徐惠華、徐惠明間分割
遺產事件，上訴人對於中華民國111年11月17日本院第一審判決
不服，提起第二審上訴，本院裁定如下：
    主  文
上訴人應於收受本裁定正本七日內，補繳第二審裁判費新臺幣肆
拾柒萬叁仟陸佰陸拾肆元，逾期不為繳納，即駁回其上訴。
上訴人並應於本裁定送達後七日內補正上訴理由。
    理  由
一、按家事訴訟事件，除家事事件法別有規定者外，準用民事訴
    訟法之規定，家事事件法第51條定有明文。次按提起民事第
    二審上訴，應依民事訴訟法第77條之16規定繳納裁判費。而
    請求分割共有物之訴，其訴訟標的價額之計算，應以原告在
    第一審起訴時因分割所受利益之客觀價額為準，此種案件上
    訴時，其訴訟標的價額及上訴利益額，亦以此為準，不因被
    告或原告提起上訴而有所歧異（最高法院03年度台抗字第91
    3號裁定意旨參照）。又民法第1164條所定之遺產分割，既
    係以遺產為一體，整個的為分割，並非以遺產中各個財產之
    分割為對象，則於分割遺產之訴，其訴訟標的價額及上訴利
    益額，自應依全部遺產於起訴時之總價額，按原告所占應繼
    分比例定之（最高法院110年度台抗字第318號裁定意旨參照
    ）。另按提起上訴，應以上訴狀表明上訴理由，提出於原第
    一審法院為之，上訴理由應表明應廢棄或變更原判決之理由
    、事實及證據，亦為民事訴訟法第441條第1項第4款、第2項
    所明文，此為必須具備之程式。而上訴不合程式或有其他不
    合法之情形而可以補正者，原第一審法院應定期間命其補正
    ，如不於期間內補正，應以裁定駁回之，復為民事訴訟法第
    442條第2項所明文。
二、經查，本件被上訴人即原告三人起訴請求分割被繼承人徐正
    光之遺產價額共計新臺幣（下同）4,602萬2,633元，且被上
    訴人主張其法定應繼分為4分之3，則被上訴人因分割遺產所
    受利益數額為3,451萬6,975元（計算式：46,022,633×3/4 ＝
    34,516,795）。揆諸前揭說明，系爭遺產分割訴訟標的價額
    及上訴利益額之計算，均應以原告（即被上訴人）上開因分
    割系爭遺產所受利益之價額為準，不因何造當事人提起上訴
    而有所歧異，是上訴人此部分之上訴利益額即應以3,451萬6
    ,975元為準。從而，本件應徵第二審裁判費47萬3,664元，
    上訴人提起上訴未據繳納，亦未表明上訴理由，爰依民事訴
    訟法第442條第2項規定，命上訴人於本裁定送達後7日內補
    繳上開裁判費，逾期未補繳即駁回上訴，並應於本裁定送達
    後7日內補正上訴理由。
三、爰裁定如主文。
中　　華　　民　　國　　111 　年　　12　　月　　21　　日
                  家事法庭  法　官　高敏俐
正本係照原本作成。
如不服本裁定關於核定訴訟標的價額部分，應於送達後10日內向
本院提出抗告狀，並繳納抗告費新臺幣1,000元；其餘關於核定
訴訟標的金額及命補繳裁判費部分，不得抗告。
中　　華　　民　　國　　111 　年　　12　　月　　21　　日
                            書記官　邱文彬